# 求助陈版主关于【对赌回购】的问题

提问人：wx_63883ed68689 时间：2022-12-08 15:16:32
陈版，您好，有看到您之前帮忙回复的一个关于对赌的帖子，想就这个问题再请教一下： 1 ）如条件中的甲公司承担连带责任，明确是就管理层股东的赔偿责任承担【连带责任保证担保义务】，是否仍需要确认金融负债？还是考虑进行资产评估后看评估结果确认预计负债？ 2 ）如协议非约定的是赔偿责任，而是股东回购义务，其他未变，是否处理同上述 1 ）； 3 ）就您回复中提到”将届时将该负债的账面价值（本金+累计利息）转入权益“，这里转入权益时，和股本差额是计入资本公积，还是计入未分配利润哈？还是需要区分开来，累计利息计入未分配利润，其他计入资本公积？； 4 ）结合 22 年 9 月份财政部会计准则委员会发布案例，若是对赌回购情况下，在对赌条款签订，即确认金融负债时，”将回购所需支付金额的限制，从权益重分类为一项金融负债“，这里的回购所需支付的金融是否是包括回购款本金+利息的呢？此外，从权益分类为一项金融负债，这里是先冲减股本，再冲减资本公积么？还是仅将金融负债的现值去冲减资本公积？
最近这个找案例找到手抽筋，向您来求助一下，还望陈版有时间时帮忙解答下，感谢版主时间

回答人：chenyiwei
1 、此类对赌义务（或有对价）属于金融负债，而不是预计负债，其确认条件中不单独考虑被要求支付的可能性。
2 、如协议非约定的是赔偿责任，而是股东回购义务，其他未变（包括本企业承担连带责任），则会计处理原则不变。
3 、对赌义务解除时，该负债的全部余额（包括本金和累计利息）均计入资本公积，而不是“区分开来，累计利息计入未分配利润，其他计入资本公积”。
4 、初始计量金额是日后需支付回购款的折现值，初始计量时即等于接受投资款本金金额。确认负债时对应借记资本公积（即使可能导致资本公积余额因此变为负数）。